【裁判字號】    95,上易,1375
【裁判日期】    950829
【裁判案由】    竊盜
【裁判全文】
臺灣高等法院刑事判決                95年度上易字第1375號
上  訴  人
即  被  告  甲○○
上列上訴人因竊盜案件，不服臺灣板橋地方法院95年度易字第54
4 號中華民國95年6 月1 日第一審判決（起訴案號：臺灣板橋地
方法院檢察署95年度偵字第1434號；移送併辦案號：臺灣板橋地
方法院檢察署95年度偵字第3259號、95年度偵字第5843號、95年
度偵字第8629號），提起上訴，本院判決如下：
    主  文
上訴駁回。
    事實及理由
甲、程序方面：
    本件被告所犯為死刑、無期徒刑、最輕本刑為三年以上有期
    徒刑或高等法院管轄第一審案件以外之罪，被告於本院95年
    8 月15日審判中，先就被訴事實為有罪之陳述，經本院告知
    其簡式審判程序之旨，並聽取公訴人、被告之意見後，業經
    本院合議庭當庭依刑事訴訟法第273 條之1 第1 項規定，裁
    定依簡式審判程序進行。則依刑事訴訟法第273 條之2 規定
    ，關於本案證據之調查，不受第159 條第1 項、第161 條之
    2 、第161 條之3 、第163 條之1 及第164 條至第170 條規
    定之限制，合先敘明。
乙、實體方面：
一、本案經本院審理結果，認第一審以被告甲○○犯刑法第56條
    、第321 條第1 項第3 款之連續攜帶兇器竊盜罪，累犯，判
    處有期徒刑10月，並就扣案之機車鑰匙2 把、圓錐起子1 支
    及未扣案之一字型螺絲起子1 支，認均係被告所有供本案犯
    罪所用之物，而併予宣告沒收等。核其認事用法並無不當，
    量刑亦稱妥適，應予維持，並除理由應補充「訊據被告就附
    表所示犯罪事實於本院審理中均坦承不諱」外，餘均引用第
    一審判決書所記載之事實、證據及理由（如附件）。
二、被告上訴意旨略以：被告於原審判決後，另於95年5 月中旬
    在臺北縣石門鄉犯竊盜案件，請求併予審理云云。惟查：被
    告所稱於95年5 月中旬另為竊盜犯行，迄至本院言詞辯論終
    結前，仍未見檢察官移送請求本院併辦，且遍觀本院被告前
    案紀錄表，亦未有被告所稱於95年5 月中旬因竊盜案經偵查
    之紀錄，故本院實無從併予審理。被告上訴意旨為無理由，
    應予駁回。
三、被告行為後，刑法第56條連續犯之規定，業於94年1 月7 日
    修正公布刪除，另刑法第47條累犯之規定亦經修正，並均於
    95年7 月1 日施行，則被告之犯行因行為後新法業已刪除連
    續犯之規定，而累犯規定亦經修正，此連續犯之刪除及累犯
    之修正雖非犯罪構成要件之變更，但顯已影響行為人刑罰之
    法律效果，自屬法律有變更，依新法第2 條第1 項規定，比
    較新、舊法結果，仍應適用較有利於被告之行為時法律即舊
    法（最高法院95年第八次刑事庭會議決議參照）。又行為後
    法律有變更者，依修正前刑法第2 條第1 項之規定，以適用
    裁判時法為原則，如行為時法有利於行為人，則例外適用行
    為時法；依修正後刑法第2 條第1 項規定，以適用行為時法
    為原則，惟如裁判時法有利於行為人，則例外的適用裁判時
    法。以往實務見解，認原判決未及比較適用新舊法時，上訴
    後雖比較結果以舊法有利於行為人，而原判決別無其他撤銷
    事由，仍應由本院以此為由撤銷改判，惟修正後之規定係以
    適用行為時法為原則，因此原判決雖未及比較適用，然上訴
    本院後，經比較新舊法，行為後之法律並非較有利於行為人
    ，仍應適用行為時法，則原判決適用行為時法即無不當，自
    不構成撤銷之事由，附此說明。
四、據上論結，應依刑事訴訟法第373 條、第368 條、第273 條
    之1 第1 項，判決如主文。
本案經檢察官賴俊雄到庭執行職務。
中    華    民    國    95    年    8     月    29    日
                  刑事第十七庭審判長法  官  陳貽男
                                    法  官  高明哲
                                    法  官  許仕楓
以上正本證明與原本無異。
不得上訴。
                                    書記官  劉貞達
中    華    民    國    95    年    8     月    31    日
附錄本案論罪科刑法條全文
刑法第321 條：
犯竊盜罪而有左列情形之一者，處六月以上五年以下有期徒刑：
一、於夜間侵入住宅或有人居住之建築物、船艦或隱匿其內而犯
    之者。
二、毀越門扇、牆垣或其他安全設備而犯之者。
三、攜帶兇器而犯之者。
四、結夥三人以上而犯之者。
五、乘火災、水災或其他災害之際而犯之者。
六、在車站或埠頭而犯之者。
前項之未遂犯罰之。


司法院資訊處製作；財團法人民間司法改革基金會備份。
